臺灣桃園地方法院民事判決　　　　　　　96年度訴字第1069號
原　　　告　乙　○
訴訟代理人　江松鶴　律師
被　　　告　甲○○
上列當事人間請求土地所有權移轉登記等事件，於民國96年10月
11日辯論終結，本院判決如下：
    主    文
被告應將如附表所示之土地所有權移轉登記予原告。
訴訟費用由被告負擔。
本判決得假執行。
    事實及理由
一、原告起訴主張：
  (一)緣原告與禮浩於民國90年4 月17日簽訂不動產買賣契約書，
    約定原告以總價新台幣（下同）125 萬元買受被告所有如附
    表所示之持分土地計104 筆。原告業已依約給付買賣價款款
    123 萬元，價金尾款2 萬元亦於96年10月11日當庭給付被告
    ，惟被告迄今仍未依約移轉如附表所示之持分土地所有權予
    原告，被告顯已違約。
  (二)原、被告間曾為履約於92年1 月15日以楊地字第11190 號為
    預告登記，內容為：被告願將不動預約出賣予原告，茲為保
    全該標的物權利之移轉，辦妥預告登記。
  (三)基上所述，兩造簽約迄今已有相當時日，被告雖於簽約時交
    付其權狀，惟迄今尚未辦妥所有權移轉登記，原告爰依契約
    請求權及民法第348條之規定提起本件訴訟。
  (四)倘若鈞院認買賣契約有無效之事由，則被告應返原告新台幣
    123 萬元之借款，原告以本訴狀繕本之送達作為請求返還借
    款之意思表思。並聲明：先位聲明：被告應將如附表所示之
    土地移轉所有權予原告。原告願供擔保，請准宣告假執行。
    備位聲明：被告應給付原告123 萬元及自起訴狀繕本送達之
    翌日起至清償日止，按年息5%計算之利息。原告願供擔保，
    請准宣告假執行。
二、被告方面：
    同意原告先位聲明之請求，願意將系爭土地移轉登記給原告
    ，原告所提出之不動買賣契約書確係真正，兩造間確有此買
    賣等語，為訴訟標的之認諾。
三、得心證之理由：
    本件原告主張之事實，已據其提出與所述相符之不動產買賣
    契約書、土地謄本、土地所有權狀影本等為證，復為被告於
    言詞辯論期日所認諾，自堪信原告之主張為真實。
四、從而，原告依買賣之法律關係請求被告應將如附表所示之土
    地移轉所有權予原告，為有理由，應予准許。又原告主張之
    先位聲明既為有理由，則備位聲明部分，不再予以審酌，併
    此敘明。
五、本件係本於被告認諾所為之判決，依民事訴訟法第389 條第
    1 項第1 款規定，應依職權宣告假執行。
據上論結，本件原告之訴為有理由，依民事訴訟法第78條、第38
9 條第1 項第1 款，判決如主文。
中　　華　　民　　國　　96　　年　　10　　月　　25　　日
                  民事第三庭    法　官　汪智陽
以上正本係照原本作成
如對本判決上訴，須於判決送達後20日內向本院提出上訴狀
                                書記官　葉菽芬
中　　華　　民　　國　　96　　年　　10　　月　　25　　日
